【裁判字號】    95,簡抗,11
【裁判日期】    950331
【裁判案由】    給付票款
【裁判全文】
臺灣臺北地方法院民事裁定              95年度簡抗字第11號
抗  告  人  香港商極致傳媒有限公司台灣分公司
法定代理人  甲○○
訴訟代理人  徐滄明律師
相  對  人  祐明生物科技股份有限公司
法定代理人  乙○○
上列抗告人因與相對人間請求給付票款事件，抗告人對於本院台
北簡易庭於民國95年2月9日所為之94年度北簡字第41282號裁定
提起抗告，本院裁定如下：
    主  文
抗告駁回。
抗告費用由聲請人負擔。
    理  由
一、抗告意旨略以：抗告人於起訴狀業已載明相對人之住址，而
    該處係被告之營業住址，抗告人與相對人接洽簽約均在該地
    址為之，故抗告人之記載並無錯誤。又原審法院命補正期間
    為7日，抗告人收受裁定後向經濟部申請相對人公司登記謄
    本，待經濟部核發已在7日之外，又抗告人再依據上開謄本
    再向戶政機關申請相對人法定代理人之戶籍謄本，亦已在7
    日之外，抗告人立即將上開謄本寄送法院，至於法院為何未
    收到，實非抗告人所知悉，且原法院之裁定期間僅7日實嫌
    太短，爰請求原裁定廢棄云云。
二、按當事人書狀，應記載當事人姓名、性別、年齡、職業及住
    所或居所，當事人為法人或其他團體者，應記載其名稱及事
    務所或營業所，民事訴訟法第116條第1項定有明文。又原告
    之訴，起訴不合程式或不備其他要件者，法院應以裁定駁回
    之。但其情形可以補正者，審判長應定期間先命補正，民事
    訴訟法第249條第1項第6款亦有明文之規定。經查，原審依
    抗告人書狀所載「台北市○○○路○段146 號2樓」之地址，
    將訴訟文書向相對人送達，惟因相對人遷移他處致無法送達
    等情，有退回郵件乙份在卷可稽，是原審於95年1月6日命抗
    告人於裁定送達7日內，具狀補正相對人之公司變更登記事
    項卡及其法定代理人之戶籍謄本，逾期駁回，且該裁定於95
    年1月17日送達抗告人等情，亦有本院台北簡易庭94年度北
    簡字第41282號裁定及送達證書各乙件在卷可參，而抗告人
    因逾期未補正，經原審法院於95年2月9日駁回抗告人之訴，
    該裁定並於95年2月20日送達等情，有本院台北簡易庭94年
    度北簡字第41282號裁定及送達證書各乙件在卷足參，揆諸
    前揭規定，原審因抗告人逾期未補正相對人之真正住居所，
    而駁回抗告人之訴，於法並無違誤。抗告意旨雖謂其已將上
    開謄本寄送法院云云，惟其並未提出雙掛號回執或法院收狀
    條以資證明，是抗告意旨稱已將上開謄本寄送法院云云，並
    無理由。抗告意旨雖又謂原審之裁定期間僅7日過短云云，
    惟按裁定期間並非不變期間，故當事人依裁定應補正之行為
    ，雖已逾法院之裁定期間，但於法院尚未認其所為之訴訟行
    為為不合法予以駁回前，其補正仍屬有效，法院不得以其補
    正逾期為理由，予以駁回（最高法院51年度台抗字第169號
    判例可資參照）。查抗告人於95年1月17日收受原審命補正
    之裁定，而原審至95年2月9日始駁回抗告人之訴，而抗告人
    於95年2月20日收受駁回其訴之裁定等情，已如前述，揆諸
    前揭說明，抗告人於95年2月19日前之補正均屬有效，此距
    抗告人95年1月17日收受原審命補正裁定之期間，已有一個
    月餘，是抗告意旨稱期間過短云云，亦無理由。故抗告意旨
    指摘原裁定不當，求為廢棄，均無理由，應予駁回。
三、據上論結，本件抗告為無理由，依民事訴訟法第436條之1第
    3 項、第495條之1第1項、第449條第1項、第95條、第78條
    ，裁定如主文。
中    華    民    國    95    年    3     月    31    日
                  民事第六庭    審判長法  官   吳光釗
                                      法  官   楊晉佳
                                      法  官   郭美杏
以上正本係照原本作成。
本裁定不得抗告。
中    華    民    國    95    年    4     月    3     日
                                      書記官   潘惠梅


司法院資訊處製作；財團法人民間司法改革基金會備份。
